<!DOCTYPE html PUBLIC "-//W3C//DTD XHTML 1.0 Transitional//EN" "http://www.w3.org/TR/xhtml1/DTD/xhtml1-transitional.dtd">
<html xmlns="http://www.w3.org/1999/xhtml">
<head>
	<meta http-equiv="Content-Type" content="text/html; charset=iso-8859-1" />
	<title>Ymmärrä suomea</title>
	<style type="text/css" media="all">@import "css/styles.css";</style>
	<script type="text/javascript" src="swfobject.js"></script>
</head>
<body class="font-medium">
	<div id="main-wrapper">
		<div id="topbar"></div>
		<div id="main-menu">
			<table cellspacing="0" cellpadding="0" border="0" class="add-links"><tr>
				<td class="item"><img class="raquo" src="i/raquo.gif" alt="" height="7" width="4" /><a href="/ymmarra/index.php?moduli=sanakirja">Sanakirja</a></td>
				<td class="item"><img class="raquo" src="i/raquo.gif" alt="" height="7" width="4" /><a href="/ymmarra/index.php?moduli=verbit">Verbiluettelo</a></td>
				<td class="item"><img class="raquo" src="i/raquo.gif" alt="" height="7" width="4" /><a href="/ymmarra/index.php?moduli=kielioppi">Kielioppi</a></td>
			</tr></table>
			<table cellspacing="0" cellpadding="0" border="0"><tr>
				<td class="item"><img class="raquo" src="i/raquo.gif" alt="" height="7" width="4" /><a href="/ymmarra/index.php">Etusivu</a></td>
				<td class="item"><img class="raquo" src="i/raquo.gif" alt="" height="7" width="4" /><a href="/ymmarra/index.php?moduli=tekstit">Lukutekstit</a></td>
			</tr></table>
		</div>
		<div id="content">
			<table cellspacing="0" cellpadding="0" border="0" id="content-wrapper"><tr>
				<td>
					<div id="left-menu">
												<div class="header-verb"><span>Verbit</span></div>
						<div class="menu">
								<div class="init"><a href="/ymmarra/index.php?moduli=verbit&kirjain=a">A</a></div>
								<div class="init"><a href="/ymmarra/index.php?moduli=verbit&kirjain=e">E</a></div>
								<div class="init"><a href="/ymmarra/index.php?moduli=verbit&kirjain=h">H</a></div>
								<div class="init"><a href="/ymmarra/index.php?moduli=verbit&kirjain=i">I</a></div>
								<div class="init"><a href="/ymmarra/index.php?moduli=verbit&kirjain=j">J</a></div>
								<div class="init"><a href="/ymmarra/index.php?moduli=verbit&kirjain=k">K</a></div>
								<div class="init"><a href="/ymmarra/index.php?moduli=verbit&kirjain=l">L</a></div>
								<div class="init"><a href="/ymmarra/index.php?moduli=verbit&kirjain=m">M</a></div>
								<div class="init"><a href="/ymmarra/index.php?moduli=verbit&kirjain=n">N</a></div>
								<div class="init"><a href="/ymmarra/index.php?moduli=verbit&kirjain=o">O</a></div>
								<div class="init"><a href="/ymmarra/index.php?moduli=verbit&kirjain=p">P</a></div>
								<div class="init"><a href="/ymmarra/index.php?moduli=verbit&kirjain=r">R</a></div>
								<div class="init"><a href="/ymmarra/index.php?moduli=verbit&kirjain=s">S</a></div>
								<div class="init"><a href="/ymmarra/index.php?moduli=verbit&kirjain=t">T</a></div>
								<div class="init"><a href="/ymmarra/index.php?moduli=verbit&kirjain=u">U</a></div>
								<div class="init"><a href="/ymmarra/index.php?moduli=verbit&kirjain=v">V</a></div>
								<div class="init"><a href="/ymmarra/index.php?moduli=verbit&kirjain=y">Y</a></div>
								<div class="init"><a href="/ymmarra/index.php?moduli=verbit&kirjain=Ä">Ä</a></div>
						</div>					</div>
				</td>
				<td>
					<div id="main-content">
						<div id="path">
							<a href=".">Etusivu</a> &gt; <a href="/ymmarra/index.php?moduli=verbit&kirjain=T">T</a>						</div>
													<h1>TULKITA</h1>
						<table cellspacing="0" cellpadding="0" border="0">
							<tr>
								<td colspan="2" style="padding-bottom:10px;"><strong>Aktiivin indikatiivi</strong></td>
							</tr>
							<tr>
								<td><pre>PREESENS                   
minä      tulkitsen        
sinä      tulkitset        
hän       tulkitsee        
me        tulkitsemme      
te        tulkitsette      
he        tulkitsevat      

PASSIIVI
          tulkitaan        

IMPERFEKTI                 
         tulkitsin         
         tulkitsit         
         tulkitsi          
         tulkitsimme       
         tulkitsitte       
         tulkitsivat       

PASSIIVI
         tulkittiin        

PERFEKTI
olen     tulkinnut         
olet     tulkinnut         
on       tulkinnut         
olemme   tulkinneet        
olette   tulkinneet        
ovat     tulkinneet        

PASSIIVI
on       tulkittu          

PLUSKVAMPERFEKTI
olin     tulkinnut         
olit     tulkinnut         
oli      tulkinnut         
olimme   tulkinneet        
olitte   tulkinneet        
olivat   tulkinneet        

PASSIIVI
oli      tulkittu          
</pre></td>
								<td>&nbsp;&nbsp;&nbsp;</td>
								<td><pre>      KIELTOMUOTO
      en        tulkitse
      et        tulkitse
      ei        tulkitse
      emme      tulkitse
      ette      tulkitse
      eivät     tulkitse


      ei        tulkita 

   
      en        tulkinnut
      et        tulkinnut
      ei        tulkinnut
      emme      tulkinneet
      ette      tulkinneet
      eivät     tulkinneet


      ei        tulkittu 


    en      ole tulkinnut
    et      ole tulkinnut
    ei      ole tulkinnut
    emme    ole tulkinneet
    ette    ole tulkinneet
    eivät   ole tulkinneet


    ei      ole tulkittu 


    en    ollut  tulkinnut
    et    ollut  tulkinnut
    ei    ollut  tulkinnut
    emme  olleet tulkinneet
    ette  olleet tulkinneet
    eivät olleet tulkinneet


    ei    ollut  tulkittu
</pre></td>
							</tr>
						</table>
						<table cellspacing="0" cellpadding="0" border="0">
							<tr>
								<td colspan="2" style="padding-bottom:10px;"><strong>Aktiivin konditionaali</strong></td>
							</tr>
							<tr>
								<td><pre>PREESENS 
minä     tulkitsisin       
sinä     tulkitsisit       
hän      tulkitsisi        
me       tulkitsisimme     
te       tulkitsisite      
he       tulkitsisivat     

PASSIIVI
         tulkittaisiin     

PERFEKTI
olisin   tulkinnut         
olisit   tulkinnut         
olisi    tulkinnut         
olisimme tulkinneet        
olisitte tulkinneet        
olisivat tulkinneet        

PASSIIVI
olisi    tulkittu          
</pre></td>
								<td>&nbsp;&nbsp;&nbsp;</td>
								<td><pre> 
     en          tulkitsisi
     et          tulkitsisi
     ei          tulkitsisi
     emme        tulkitsisi
     ette        tulkitsisi
     eivät       tulkitsisi


     ei          tulkittaisi 


    en olisi    tulkinnut
    et olisi    tulkinnut
    ei olisi    tulkinnut
    emme olisi  tulkinneet
    ette olisi  tulkinneet
    eivät olisi tulkinneet


    ei olisi    tulkittu
</pre></td>
							</tr>
						</table>
						<table cellspacing="0" cellpadding="0" border="0">
							<tr>
								<td colspan="2" style="padding-bottom:10px;"><strong>Aktiivin potentiaali</strong></td>
							</tr>
							<tr>
								<td><pre>PREESENS
minä     tulkinnen         
sinä     tulkinnet         
hän      tulkinnee         
me       tulkinnemme       
te       tulkinnette       
he       tulkinnevat       

PASSIIVI
         tulkittaneen      

PERFEKTI
lienen   tulkinnut         
lienet   tulkinnut         
lienee   tulkinnut         
lienemme tulkinneet        
lienette tulkinneet        
lienevät tulkinneet        

PASSIIVI
lienee   tulkittu          
</pre></td>
								<td>&nbsp;&nbsp;&nbsp;</td>
								<td><pre> 
    en          tulkinne
    et          tulkinne
    ei          tulkinne
    emme        tulkinne
    ette        tulkinne
    eivät       tulkinne


    ei          tulkittane 


    en    liene tulkinnut
    et    liene tulkinnut
    ei    liene tulkinnut
    emme  liene tulkinneet
    ette  liene tulkinneet
    eivät liene tulkinneet


    ei    liene tulkittu
</pre></td>
							</tr>
						</table>
						<table cellspacing="0" cellpadding="0" border="0">
							<tr>
								<td colspan="2" style="padding-bottom:10px;"><strong>Aktiivin imperatiivi</strong></td>
							</tr>
							<tr>
								<td><pre>PREESENS

(sinä)   tulkitse          
(hän)    tulkitkoon        
(me)     tulkitkaamme      
(te)     tulkitkaa         
(he)     tulkitkoot        

PASSIIVI
         tulkittakoon      

PERFEKTI

ole      tulkinnut         
olkoon   tulkinnut         
olkaamme tulkinneet        
olkaa    tulkinneet        
olkoot   tulkinneet        

PASSIIVI

olkoon   tulkittu          
</pre></td>
								<td>&nbsp;&nbsp;&nbsp;</td>
								<td><pre> 

    älä         tulkitse
    älköön      tulkitko
    älkäämme    tulkitko
    älkää       tulkitko
    älkööt      tulkitko


    älköön      tulkittako 



    älä ole       tulkinnut
    älköön olko   tulkinnut
    älkäämme olko tulkinneet
    älkää olko    tulkinneet
    älkööt olko   tulkinneet



    älköön olko   tulkittu
</pre></td>
							</tr>
						</table>
						<table cellspacing="0" cellpadding="0" border="0">
							<tr>
								<td colspan="2" style="padding-bottom:10px;"><strong>Verbin nominaalimuodot</strong></td>
							</tr>
							<tr>
								<td><pre>I INFINITIIVI              

Lyhyempi muoto:            
         tulkita           

Pitempi muoto:             
         tulkitakseni      
         tulkitaksesi
         tulkitakseen
         tulkitaksemme
         tulkitaksenne
         tulkitakseen

III  INFINITIIVI           

inessiivi    tulkitsemassa 
elatiivi     tulkitsemasta 
illatiivi    tulkitsemaan  
adessiivi    tulkitsemalla
abessiivi    tulkitsematta 
instruktiivi tulkitseman   
                           
Passiivi
instruktiivi tulkittaman   
                           
                           
</pre></td>
								<td>&nbsp;&nbsp;&nbsp;</td>
								<td><pre>   II INFINITIIVI

   inessiivi    tulkitessa 
   instruktiivi tulkiten

      Passiivi
   inessiivi    tulkittaessa 






   IV INFINITIIVI

   nominatiivi  tulkitseminen
   partitiivi   tulkitsemista
     

   I PARTISIIPPI
     aktiivi      tulkitseva
   passiivi     tulkittava 

   II PARTISIIPPI
   aktiivi      tulkinnut
   passiivi     tulkittu
</pre></td>
							</tr>
						</table>

					</div>
				</td>
			</tr></table>		</div>
		<div id="footer"><a href="http://www.oph.fi/"><img src="i/oph_logo_ymmarrasuomea.gif" width="157" height="35" alt="OPH" /></a></div>
	</div>
</body>
</html>
